【裁判字號】    99,交訴,20
【裁判日期】    990331
【裁判案由】    竊盜等
【裁判全文】
臺灣板橋地方法院刑事判決              99年度交訴字第20號
公  訴  人  臺灣板橋地方法院檢察署檢察官
被      告  乙○○
上列被告因竊盜等案件，經檢察官提起公訴（九十九年度偵字第
一七二七號），被告於本院準備程序進行中，就被訴事實為有罪
之陳述，經本院告知簡式審判程序意旨，並聽取公訴人及被告之
意見後，本院合議庭裁定由受命法官獨任依簡式審判程序審理，
並判決如下：
    主  文
乙○○犯攜帶兇器竊盜罪，累犯，處有期徒刑柒月，扣案之油壓
剪壹支、螺絲起子壹支、扳手參支及自備鑰匙壹支，均沒收；又
犯肇事致人傷害逃逸罪，累犯，處有期徒刑柒月。應執行有期徒
刑拾壹月，扣案之油壓剪壹支、螺絲起子壹支、扳手參支及自備
鑰匙壹支，均沒收。
    事  實
一、乙○○前因竊盜案件，經臺灣雲林地方法院以九十六年度易
    字第三二六號判處有期徒刑七月確定，甫於民國九十七年七
    月十二日縮刑期滿執行完畢。詎仍不知悔改，復基於意圖為
    自己不法之所有，於九十八年十二月二十八日凌晨三時許，
    攜帶其所有在客觀上對人之生命、身體安全具危險性可供兇
    器使用之油壓剪一支、螺絲起子一支、扳手三支，前往臺北
    縣土城市○○路○段二七０號前，並以自備鑰匙一支開啟車
    門發動引擎之方式，竊取丙○○所有停放於該處路邊之車號
    T9-4258 號自用小貨車一部得手後，旋即駛離該處。嗣於同
    日上午十時十五分許，乙○○駕駛上開竊得小貨車，行經臺
    北縣土城市○○路三六二號前，不慎與甲○○所駕駛並搭載
    其女友之車號CKY-359 號重型機車發生道路交通事故，因而
    致甲○○人車因此滑倒倒地，受有右手掌背、左下肢多處擦
    傷等傷害（乙○○所涉過失傷害罪嫌部分，未據告訴），詎
    乙○○於肇事後，竟未思停車查看並救護傷患，反而萌生逃
    逸之犯意，逕自駕車逃離現場。後於同日上午十時五十分許
    ，在臺北縣土城市○○路四五一巷旁之國道三號高速公路涵
    洞下處為警查獲，並扣得乙○○所有供前開竊盜犯行所用及
    預備之自備鑰匙一支、油壓剪一支、螺絲起子一支及扳手三
    支，始經警循線查悉上情。
二、案經丙○○訴由臺北縣政府警察局土城分局報告臺灣板橋地
    方法院檢察署檢察官偵查起訴。
    理  由
壹、程序事項：
    被告乙○○所犯係死刑、無期徒刑或最輕本刑為三年以上有
    期徒刑以外之罪，亦非屬高等法院管轄第一審之案件，其於
    準備程序中就被訴事實為有罪之陳述，經本院告知簡式審判
    程序之旨，並聽取公訴人及被告之意見後，經本院合議庭認
    為適宜，乃依刑事訴訟法第二百七十三條之一第一項規定，
    裁定由受命法官獨任進行簡式審判程序，先予敘明。
貳、實體事項：
一、上揭犯罪事實，業據被告於本院準備程序及審理中供承不諱
    ，並經告訴人即證人丙○○、被害人即證人甲○○分別於警
    詢中證述明確，並有贓物認領保管單一紙、上開竊得小貨車
    遭棄置之照片與道路交通事故照片共二十七張、道路交通事
    故現場圖一張在卷可參。此外，復有扣案被告所有供前開竊
    盜犯行所用及預備之自備鑰匙一支、油壓剪一支、螺絲起子
    一支及扳手三支可資佐證。綜上所述，足見被告之自白核與
    事實相符，應可採為論罪科刑之依據。從而，本件事證已臻
    明確，被告犯行洵堪認定，應予應法論科。
二、按刑法第三百二十一條第一項第三款之攜帶兇器竊盜罪，係
    以行為人攜帶兇器竊盜為其加重條件，此所謂兇器，其種類
    並無限制，凡客觀上足對人之生命、身體、安全構成威脅，
    具有危險性之兇器均屬之，且祇須行竊時攜帶此種具有危險
    性之兇器為已足，並不以攜帶之初有行兇之意圖為必要。螺
    絲起子為足以殺傷人生命、身體之器械，顯為具有危險性之
    兇器（最高法院七十九年台上字第五二五三號判例意旨可資
    參照）。查本件被告所有供前開竊盜犯行所預備之油壓剪一
    支、螺絲起子一支、扳手三支，均屬金屬製品，質硬而型尖
    ，在客觀上足以危害他人生命、身體之安全，依首開判例意
    旨說明，該等物品顯具有客觀危險性，自均屬兇器無訛。核
    被告所為，各係犯刑法第三百二十一條第一項第三款之攜帶
    兇器竊盜罪、刑法第一百八十五條之四之駕駛動力交通工具
    肇事致人受傷而逃逸罪。被告所犯前述二罪，犯意各別，罪
    名互殊，應予分論併罰。又被告前因竊盜案件，經臺灣雲林
    地方法院以九十六年度易字第三二六號判處有期徒刑七月確
    定，甫於九十七年七月十二日縮刑期滿執行完畢，此有臺灣
    高等法院被告前案紀錄表一份附卷可參，其前受有期徒刑之
    執行完畢，於五年以內故意再犯本件有期徒刑以上之二罪，
    各為累犯，應各依刑法第四十七條第一項規定，加重其刑。
    爰審酌被告正值青壯之年，不思合法途徑獲得財物，竟運用
    智慧於不當之途，且駕車肇事後未思即時救助傷患，反而駕
    車逃逸，行為實無可取，惟念其犯後已能坦認犯行，態度尚
    稱良好等一切情狀，分別量處如主文所示之刑，並定其應執
    行之刑。至扣案之自備鑰匙一支、油壓剪一支、螺絲起子一
    支及扳手三支，均係被告所有供前開竊盜犯行所用及預備之
    物，業據其於本院審理中供承在卷可按，爰均依刑法第三十
    八條第一項第二款之規定，併予宣告沒收。
據上論斷，應依刑事訴訟法第二百七十三條之一第一項、第二百
九十九條第一項前段，刑法第三百二十一條第一項第三款、第一
百八十五條之四、第五十一條第五款、第四十七條第一項、第三
十八條第一項第二款，判決如主文。
本案經檢察官蘇振文到庭執行職務。
中    華    民    國    99    年    3     月    31    日
                  交通法庭    法  官  林家賢
上列正本證明與原本無異。
如不服本判決，應於判決送達後十日內，向本院提出上訴書狀，
並應敘述具體理由；其未敘述上訴理由者，應於上訴期間屆滿後
二十日內向本院補提理由書（均須按他造當事人之人數附繕本）
「切勿逕送上級法院」。
                              書記官  林政良
中    華    民    國    99    年    3     月    31    日
附錄本判決論罪科刑法條：
刑法第三百二十一條：
犯竊盜罪而有左列情形之一者，處六月以上、五年以下有期徒刑：
一  於夜間侵入住宅或有人居住之建築物、船艦或隱匿其內而犯之
    者。
二  毀越門扇、牆垣或其他安全設備而犯之者。
三  攜帶兇器而犯之者。
四  結夥三人以上而犯之者。
五  乘火災、水災或其他災害之際而犯之者。
六  在車站或埠頭而犯之者。
前項之未遂犯罰之。
刑法第一百八十五條之四：
駕駛動力交通工具肇事，致人死傷而逃逸者，處六月以上五年以
下有期徒刑。

司法院資訊處製作；財團法人民間司法改革基金會備份。
